【裁判字號】    85,台上,4006
【裁判日期】    850821
【裁判案由】    過失致人於死
【裁判全文】
最高法院刑事判決                              八十五年度台上字第四○○六號
    上訴人  林楊碧蘭
    被  告  甲    ○
右上訴人因自訴被告過失致人於死案件，不服台灣高等法院台南分院中華民國八十五
年六月十二日第二審更審判決（八十五年度交上更(一)字第一二四號，自訴案號：台灣
台南地方法院八十三年度交自字第十七號），提起上訴，本院判決如左：
    主  文
上訴駁回。
    理  由
按刑事訴訟法第三百七十七條規定：上訴於第三審法院，非以判決違背法令為理由，
不得為之。是提起第三審上訴，應以原判決違背法令為理由，係屬法定要件，且必須
依據卷內資料為具體之指摘，並足據以辨認原判決已具備違背法令之形式，始屬相當
。本件原判決略以自訴意旨稱：「被告甲○係麻正貨運行司機，為從事駕駛業務之人
，於民國（下同）八十二年八月五日下午四時二十分許，駕駛車牌號碼ＴＸ－六四六
號營業大貨車，沿台南縣中洲往學甲一七一號公路，由西往東之方向行駛，途至台南
縣學甲鎮一秀里十三鄰一秀一五四－五○號，向西一○○公尺處，應注意並能注意而
疏未注意車前狀況，於肇事前二十公尺，已看見被害人（上訴人之夫）林文宏駕駛車
號ＧＵ－四四九七號小客車，迎面駛來，竟未防範危險發生，將車靠右行駛，致兩車
在中心線附近相擦撞，使林文宏遭受胸腹腔多發性損傷合併內出血，及胸腹腔挫傷合
併骨折之傷害，雖經送醫急救不治，於同日下午五時四十五分死亡。認甲○犯有刑法
第二百七十六條第二項之業務過失致死罪嫌」等語。惟經調查結果，本件車禍發生地
點，為劃有中心線之雙向二車道路面。肇事後二車各自停在自己之車道旁路肩草地上
。依路面遺落碎片、車損情形及現場圖所示等資料研判，碰撞地點，係在被告遵行之
車道內，其肇事咎責在於死者林文宏駕駛小客車違規侵入來車道發生對撞。事經兩次
專業鑑定，亦同此認定等情。因而維持第一審諭知被告無罪之判決，駁回上訴人在第
二審之上訴。已明所憑之證據及認定之理由。而以上訴人主張兩車會車擦撞一事，
與事證不符，亦依據卷內車損照片等資料詳為說明。上訴意旨徒憑己意，摘引筆錄片
段，斷章取義，主張被告眼見迎面來車，仍漫不經心，不為戒備避讓，致兩車於會車
時擦撞云云，任為事實上之爭辯，置原判決所憑之卷證及其明白論斷於不顧，殊非依
據卷內訴訟資料具體指摘原判決違背法令之適法第三審上訴理由。其上訴違背法律上
之程式，應予駁回。
據上論結，應依刑事訴訟法第三百九十五條前段，判決如主文。
中      華      民      國    八十五    年      八      月    二十一    日
                              最高法院刑事第五庭
                                  審判長法官  黃  劍  青
                                        法官  林  增  福
                                        法官  林  文  豐
                                        法官  邵  燕  玲
                                        法官  楊  商  江
      右正本證明與原本無異
                                              書  記  官
中      華      民      國    八十五    年      八      月    二十七    日


司法院資訊處製作；財團法人民間司法改革基金會備份。
